【裁判字號】    98,台上,4332
【裁判日期】    980730
【裁判案由】    殺人未遂等罪
【裁判全文】
最高法院刑事判決            九十八年度台上字第四三三二號
上  訴  人  甲○○
上列上訴人因殺人未遂等罪案件，不服台灣高等法院中華民國九
十八年四月三十日第二審判決（九十八年度上訴字第七八０號，
起訴案號：台灣新竹地方法院檢察署九十七年度偵字第四三０七
號），提起上訴，本院判決如下：
    主  文
上訴駁回。
    理  由
一殺人未遂部分：
按刑事訴訟法第三百七十七條規定，上訴於第三審法院，非以判
決違背法令為理由，不得為之。是提起第三審上訴，應以原判決
違背法令為理由，係屬法定要件。如果上訴理由書狀並未依據卷
內訴訟資料，具體指摘原判決不適用何種法則或如何適用不當，
或所指摘原判決違法情事，顯與法律規定得為第三審上訴理由之
違法情形，不相適合時，均應認其上訴為違背法律上之程式，予
以駁回。本件上訴人甲○○上訴意旨略稱：(一)、上訴人自始否認
有置被害人乙○○於死之犯意，案發後上訴人之母多次要慰問被
害人，均被拒，致無從談和解之事，故上訴人並非無心關懷被害
人。(二)、原判決論處上訴人殺人未遂罪刑，實屬過重，請本院改
依刑法第二百七十三條義憤殺人罪論處等語。
惟查原審係依憑上訴人於原審審理時之自白，被害人於警詢、偵
查與第一審之指述，目擊證人張玉龍、徐英美、江嘉麟之證言，
新竹市南門綜合醫院及中國醫藥大學附設醫院之診斷證明書，查
扣之兇刀即水果刀及卷附搜索扣押筆錄、扣押物品目錄表、被害
人受傷之照片、現場照片等證據資料，予以綜合判斷，認定上訴
人確有持水果刀基於殺人犯意，猛刺被害人之頸部、背部、腹部
等重要部位，致被害人受有背部四處深層開放性傷口併肋骨刺穿
、軀幹多處開放性傷口、前腹壁深層穿刺傷、肝臟第一級撕裂傷
、雙側氣血胸之傷害，經他人制止後並對被害人進行急救，被害
人始倖免於死之犯行。並以核上訴人此部分所為，係犯刑法第二
百七十一條第二項、第一項之殺人未遂罪，依未遂犯規定減輕其
刑後，酌情量處有期徒刑八年。已詳其所憑證據及認定之理由
，所為論斷均有卷存證據資料可資覆按。上訴意旨雖指摘原判決
違法，然上訴人於原審審理期日已坦承有殺人犯意，其於上訴法
律審之本院時，始為事實之爭執，否認有殺人犯意，自非合法之
上訴理由。上訴人係因遭被害人拒絕復合，必生怨懟而殺被害人
，所為係犯刑法第二百七十一條第二項、第一項之殺人未遂罪，
上訴意旨請求本院改依刑法第二百七十三條之基於義憤而殺人未
遂論處罪刑云云，亦非適法之上訴理由。衡以前開說明，此部分
之上訴為違背法律上之程式，應予駁回。
二 傷害部分：
按刑事訴訟法第三百七十六條所列各罪之案件，經第二審判決者
，不得上訴於第三審法院，為該法條所明定。本件上訴人所犯刑
法第二百七十七條第一項之傷害罪部分，核屬刑事訴訟法第三百
七十六條第一款之案件。依首開說明，既經第二審判決，自不得
上訴於第三審法院，上訴人猶提起上訴，顯為法所不許，應予駁
回。
據上論結，應依刑事訴訟法第三百九十五條前段，判決如主文。
中    華    民    國  九十八  年    七    月   三十   日
                      最高法院刑事第五庭
                          審判長法官  陳  正  庸
                                法官  賴  忠  星
                                法官  林  秀  夫
                                法官  宋      祺
                                法官  陳  祐  治
      本件正本證明與原本無異
                                      書  記  官
中    華    民    國  九十八  年    八    月    四    日
                                                    M


司法院資訊處製作；財團法人民間司法改革基金會備份。
